Inventaris van het digitaal archief: Deltaprogramma
Nationaal Archief, Den Haag
- Generieke en gebiedsgerichte deelprogramma's van het deltaprogramma, waarin periode 2010-2014 adviezen en voorstellen voor deltabeslissingen en voorkeursstrategieën zijn voorbereid en uitgewerkt, DC153
  - Deelprogramma Kust. Voorbereiding 2010-2014 adviezen en voorstellen voorkeursstrategie Kust en strategische beslissing Zand, DC155
    - Synthese document Kust. Beschrijving van onderbouwing van de voorgestelde voorkeursstrategie Kust en strategische beslissing Zand tbv Deltaprogramma 2015, DC357
      - Brondocumenten en literatuur bij synthesedocument voorkeursstrategie Kus en strategische beslissing Zand, DC358
        - Gulmans, J., 2013. Sociaal- economisch perspectief jachthavens, masterscriptie Universiteit van Utrecht, Utrecht. (Engelse versie), DC-20151967
          - DC-2015_1967-1.PDF
        - Deltaprogramma, 2011. Werk aan de delta; investeren in een veilig en aantrekkelijk Nederland, DC-20151805
          - DC-2015_1805-1.PDF
        - Deltaprogramma, 2012. Werk aan de delta; maatregelen van nu, voorbereiding voor morgen, DC-20151804
          - DC-2015_1804-1.PDF
        - Rapport - Aandachtslocaties veiligheid kust-00-07-2012, DC-20151447
          - DC-2015_1447-1.PDF
        - Deltares, Bureau Landwijzer en Rijkswaterstaat, 2011. Handreiking dynamisch kustbeheer, Delft, DC-20151766
          - DC-2015_1766-1.PDF
        - Deltares - Toekomstbestendigheid Verharde Zeeweringen Analyse veiligheidsopgave, veiligheidshorizon, en mogelijke maatregelen, Delft. C03041.002739.0100, DC-20151765
          - DC-2015_1765-1.PDF
        - Deltares, 2011. technische-mogelijkheden-voor-een-dynamische-kustuitbreiding Delft, DC-20151801
          - DC-2015_1801-1.PDF
        - Atelier Kustkwaliteit, 2012. Veiligheid en kwaliteit voor een drietal ensembles van de NL kust – toekomstperspectieven voor het Waddengebied, de Hollandse kustboog en de Noordkust Walcheren, Werkboek 8, Delft., DC-20151966
          - DC-2015_1966-1.PDF
        - Rapport - Nationaal Kader Kust - 12 september 2013 Naar een veilige, sterke en mooie Noordzeekust, DC-20151449
          - DC-2015_1449-1.PDF
        - Grontmij Nederland en Rijkswaterstaat Waterdienst, 2011. Energiezuinig suppleren innovatie-initiatieven, actoren analyse, interviews. De Bilt, DC-20151768
          - DC-2015_1768-1.PDF
        - Deltares, 2011. Analyse van slachtofferrisico’s Waterveiligheid 21ste eeuw, Delft., DC-20151800
          - DC-2015_1800-1.PDF
        - Deltares, 2011. Definitie zeespiegelstijging voor bepaling suppletiebehoefte; rekenmodel t.b.v. handhaven kustfundament, Delft., DC-20151965
          - DC-2015_1965-1.PDF
        - Rapport Beslissing Zand - 09 juli 2014 Geen zand, geen land! Voorstel ‘Beslissing Zand’: Adaptatieagenda voor duurzaam behoud van de kust, DC-20151448
          - DC-2015_1448-1.PDF
        - Deltares, 2012. Toekomstbestendige Verharde Zeeweringen. Verkenning naar adaptieve oplossingen in een zandige kust. Delft, DC-20151767
          - DC-2015_1767-1.PDF
        - Atelier Kustkwaliteit 2013. Veiligheid en kwaliteit van de Nederlandse kust op weg naar 2100. Werkboek 10, Delft., DC-20151762
          - DC-2015_1762-1.PDF
        - Atelier Kustkwaliteit, 2012. Veiligheid en kwaliteit drie ensembles. Walcheren. Werkboek 8, Delft, DC-20151761
          - DC-2015_1761-1.PDF
        - Deltares en Arcadis, 2012. Voorverkenning Niet Waterkerende Objecten in duinen. Delft., DC-20151764
          - DC-2015_1764-1.PDF
        - Deltares, 2012. Zandsuppleties in de 21e eeuw, onderzoek naar alternatieve langetermijn suppleties tbv Deltaprogramma Kust, Delft., DC-20151763
          - DC-2015_1763-1.PDF
        - Atelier Kustkwaliteit, 2012. Veiligheid en kwaliteit drie ensembles. Wadden. Werkboek 8, Delft, DC-20151760
          - DC-2015_1760-1.PDF
        - Rijkswaterstaat, Deltares, 2012. Mogelijkheden voor dynamisch kustbeheer, Lelystad, DC-20151818
          - DC-2015_1818-1.PDF
        - Rijkswaterstaat, 2012. Kustlijnkaartenboek 2012, verdeling suppleties over kust tussen 2001-2011, Lelystad., DC-20151817
          - DC-2015_1817-1.PDF
        - Stronkhorst, J., J. Mulder en A. Bruens, 2011. Relevantie van grootschalige kustuitbreiding voor duurzame veiligheid. Delft., DC-20151819
          - DC-2015_1819-1.PDF
        - Rebelgroup en Witteveen en Bos, 2007. Economische analyse kustlijnbeleid rapport fase 2. verkenning ex ante, Rotterdam, DC-20151814
          - DC-2015_1814-1.PDF
        - Rebelgroup en Witteveen en Bos, 2007. Economische analyse kustlijnbeleid: rapport fase 1: analyse ex post, DC-20151813
          - DC-2015_1813-1.PDF
        - Rijkswaterstaat, 2012. Aandachtslocaties veiligheid kust in het licht van de nieuwe normering. Lelystad, DC-20151816
          - DC-2015_1816-1.PDF
        - Rijksoverheid, 2011. Herziening Integraal Beheerplan Noordzee 2015, Zie Integraal Beheerplan Noordzee (Noordzeeloket en IBN), DC-20151815
          - DC-2015_1815-1.PDF
        - Provincie Noord-Holland, 2012. Strategische agenda kust Noord-Holland. Haarlem, DC-20151810
          - DC-2015_1810-1.PDF
        - Morselt, T. & Gersonius, B., 2010. Flexibele maatregelen in het waterbeheer zijn economisch aantrekkelijker, essay, Blueconomy, Utrecht., DC-20151777
          - DC-2015_1777-1.PDF
        - Oort, F.G. van, 2013. Meer kansen voor de kusteconomie. Utrecht., DC-20151776
          - DC-2015_1776-1.PDF
        - Ministerie van Verkeer en Waterstaat, 1990 Besluit Kustverdediging na 1990, Vergaderjaar 1989 - 1990, TK 21136. Den Haag., DC-20151779
          - DC-2015_1779-1.PDF
        - Provincie Zuid-Holland, 2011. Strategische agenda Kust Zuid-Holland, Den Haag., DC-20151812
          - DC-2015_1812-1.PDF
        - Ministerie van Onderwijs, Cultuur en Wetenschappen, 2011. Kiezen voor karakter Visie erfgoed en ruimte. Den Haag, DC-20151778
          - DC-2015_1778-1.PDF
        - Provincie Zeeland, 2012. Kustvisie Provincie Zeeland, een visie op de toekomst van een veilige, economisch sterke en aantrekkelijke Zeeuwse kust. Middelburg, DC-20151811
          - DC-2015_1811-1.PDF
        - Overland, 2010. De ruimtelijke identiteit van de Nederlandse kust, Wageningen, Boxtel., DC-20151773
          - DC-2015_1773-1.PDF
        - Panteia, 2012. De kracht van de kusteconomie, Zoetermeer, DC-20151772
          - DC-2015_1772-1.PDF
        - Ministerie van Verkeer en Waterstaat, Ministerie van Volkshuisvesting, Ruimtelijke Ordening en Milieubeheer en ministerie van Landbouw, Natuur en Voedselkwaliteit, 2009. Nationaal Waterplan 2009 - 2015. Den Haag, DC-20151775
          - DC-2015_1775-1.PDF
        - Programmabureau Zuidwestelijke delta, 2009. Atlas van de Zuidwestelijke Delta. Kaarten, beelden, plannen, beleid, projecten. Middelburg, DC-20151774
          - DC-2015_1774-1.PDF
        - Rapport Synthesedocument 01-07-2014 Buitendelta’s, DC-20151455
          - DC-2015_1455-1.PDF
        - 2013 Rapport Nationale Visie Kust NVK Digitaal-24-06-2014, DC-20151450
          - DC-2015_1450-1.PDF
        - Rapport Nationale Visie Kust NVK brochure-24-06-2014, DC-20151452
          - DC-2015_1452-1.PDF
        - Pels Rijcken & Drooglever Fortuijn, 2010. Advies juridische randvoorwaarden Kustuitbreiding, Den Haag, DC-20151771
          - DC-2015_1771-1.PDF
        - Rapport Nationale Visie Kust NVK Print-24-06-2014, DC-20151451
          - DC-2015_1451-1.PDF
        - 20130409 Basisdocument3D- udpateH4_onderzoeksprogramma -versie 9april2013, DC-20152187
          - DC-2015_2187-1.DOCX
        - Provincie Fryslan, 2012. Notitie zandige kust Fryslan. Leeuwarden., DC-20151770
          - DC-2015_1770-1.PDF
        - Witteveen en Bos, 2010. Economische randvoorwaarden kustuitbreiding, Deventer., DC-20151824
          - DC-2015_1824-1.PDF
        - Alkylon, Twijnstra Gudde (2007), Evaluatie 3e kustnota. Amersfoort, DC-20151749
          - DC-2015_1749-1.PDF
        - Duin, C.F. et al, 2012. MER winning suppletiezand Noordzee 2013 tm 2017. Grontmij., DC-20151788
          - DC-2015_1788-1.PDF
        - Technische Adviescommissie voor de Waterkeringen, 2002. Leidraad_Zandige_Kust. Delft, DC-20151821
          - DC-2015_1821-1.PDF
        - Deltares, Rijkswaterstaat, 2012. Verkenning effecten nieuwe zeejachthavens op het beheer en onderhoud van de kust, Delft., DC-20151787
          - DC-2015_1787-1.PDF
        - Stuurgroep Deltaprogramma Kust, 2012. Advies n.a.v. brief Werk aan de Delta 31-1-2012. Den Haag., DC-20151820
          - DC-2015_1820-1.PDF
        - Teisman, G. et al, 2013. Versterken Governance Kustontwikkeling en Natuurbehoud, Den Haag., DC-20151823
          - DC-2015_1823-1.PDF
        - Technische Universiteit Delft, 2010. De kust in ontwikkeling: Inventarisatie en Inspriatie, Delft., DC-20151822
          - DC-2015_1822-1.PDF
        - Elias, E.P.L., van de Spek, A.J.F., Wang, Z.B. & De Ronde, J., 2012. Morphodynamics development and sediment budget of the Dutch Wadden Sea. Netherlands Journal of Geosciences, DC-20151789
          - DC-2015_1789-1.PDF
        - Ligtendag, 1990. Beheer en ontwikkeling van de zeewerende duinen H. van Bohemen, Delft., DC-20151784
          - DC-2015_1784-1.PDF
        - Ministerie van Infrastructuur en Milieu, 2012. Structuurvisie Infrastructuur en Ruimte. Nederland concurrerend, bereikbaar, leefbaar en veilig. Den Haag, DC-20151783
          - DC-2015_1783-1.PDF
        - HKV Lijn in Water, 2012. Overstromingskansen voor de nederlandse kust, Lelystad, DC-20151786
          - DC-2015_1786-1.PDF
        - Kustvisie Zuid-Holland, 2010. Projectnota/MER. Aanleg en zandwinning Zandmotor Delflandse Kust., DC-20151785
          - DC-2015_1785-1.PDF
        - Min. van Infrastructuur en Milieu, Min. van Onderwijs, Cultuur en Wetenschap, Min. van Economische Zaken, Landbouw & Innovatie, Min. Binnenlandse Zaken en Min. Defensie, 2012. Actieagenda architectuur en ruimtelijk ontwerp 2013 - 2016, Den Haag., DC-20151780
          - DC-2015_1780-1.PDF
        - Deltaprogramma 2013 Rapport Waterstaatkundige samenhang kust 00-07-2012, DC-20151460
          - DC-2015_1460-1.PDF
        - Ministerie van Infrastructuur en Milieu, 2013. Water in Beeld. Brief aan de voorzitter van de Tweede Kamer der Staten-Generaal, 25 Maart 2013. TK 30 195, nr. 32, Den Haag., DC-20151782
          - DC-2015_1782-1.PDF
        - Ministerie van Infrastructuur en Milieu, 2013. Structuurvisie windenergie op zee, brief dd 12 februari 2013, Den Haag., DC-20151781
          - DC-2015_1781-1.PDF
        - Passende Beoordeling Ontwerpplan tussentijdse wijziging NWP Eindrapport_1 juli 2014, DC-20152194
          - DC-2015_2194-1.PDF
        - Atelier Kustkwaliteit, 2012. Veiligheid en identiteit van kustplaatsen Noord-Holland - een ontwerpend onderzoek. Werkboek 7, Delft, DC-20151759
          - DC-2015_1759-1.PDF
        - Atelier Kustkwaliteit, 2012. European References; International workshop on coastal quality. Werkboek 6, Delft., DC-20151758
          - DC-2015_1758-1.PDF
        - Deltares, 2011. Maatschappelijke Kosten-batenanalyse Waterveiligheid 21ste eeuw, Delft., DC-20151799
          - DC-2015_1799-1.PDF
        - Atelier Kustkwaliteit, 2011. De toekomst van de Stille kustlandschappen. Werkboek 4, Delft, DC-20151755
          - DC-2015_1755-1.PDF
        - Atelier Kustkwaliteit, 2011. Veiligheid en identiteit van kustplaatsen in Noord-Holland. Werkboek 3, Delft., DC-20151754
          - DC-2015_1754-1.PDF
        - Deltares, 2011. Nut en Noodzaak Meegroeien Kustfundament, Delft., DC-20151798
          - DC-2015_1798-1.PDF
        - Atelier Kustkwaliteit, 2012. Ecologie, Cultuur en Economie van de Nederlandse Kust. Werkboek 9, Delft., DC-20151757
          - DC-2015_1757-1.PDF
        - Atelier Kustkwaliteit, 2012. Stad aan Zee 2 - onderzoek naar een ontwikkelingsperspectief voor een mooi en vitaal Haags zeefront. Werkboek 5, Delft., DC-20151756
          - DC-2015_1756-1.PDF
        - Deltares, 2012. Kustlijnen voor dijkringen, over de relatie tussen kustlijnzorg, DC-20151795
          - DC-2015_1795-1.PDF
        - Deltares, at Osborne (september 2010) Multifunctioneel medegebruik van de waterkering, DC-20151751
          - DC-2015_1751-1.PDF
        - Aterra 2012. Ecologie van de toekomstige kust; Bouwstenen voor de nationale visie kust, Wageningen, DC-20151750
          - DC-2015_1750-1.PDF
        - Deltares, 2012. Memo Monitoring en ontwikkeling van het kustfundament, DC-20151794
          - DC-2015_1794-1.PDF
        - Deltares, 2011. 1204595-000-VEB-0012 Toekomstbestendige_Verharde_Zeeweringen Fase 1, Delft, DC-20151797
          - DC-2015_1797-1.PDF
        - Gulmans, J., 2013. Sociaal- economisch perspectief jachthavens, masterscriptie Universiteit van Utrecht, Utrecht., DC-20152168
          - DC-2015_2168-1.PDF
        - Atelier Kustkwaliteit, 2011. Ontwerpstudie Dwarsdoorsneden kust, vier Kustdoorsneden in beeld, Werkboek 2, Delft., DC-20151753
          - DC-2015_1753-1.PDF
        - Deltares, 2012. 1206188-000-VEB-0007 Buitendelta's, samenvatting bestaande kennis en opties voor zandsuppletiepilots, DC-20151796
          - DC-2015_1796-1.PDF
        - Locus, 2011. Samenhangend kustfundament, Eesergroen., DC-20152169
          - DC-2015_2169-1.PDF
        - Atelier Kustkwaliteit - Stad aan zee en de toekomst van de verharde zeewering, Werkboek 1, Delft, DC-20151752
          - DC-2015_1752-1.PDF
        - Atelier Kustkwaliteit, 2012. Veiligheid en kwaliteit voor een drietal ensembles van de NL kust – toekomstperspectieven voor het Waddengebied, de Hollandse kustboog en de Noordkust Walcheren, Werkboek 8, Delft., DC-20152166
          - DC-2015_2166-1.PDF
        - Deltares, 2013. Quickscan-pilot-megasuppletie-zeegatsysteem-mesuz. Delft, DC-20151791
          - DC-2015_1791-1.PDF
        - Deltares, 2012. Ruimtelijke verdeling van functies langs de Nederlandse kust, 1206188-000-VEB-0008, Delft, DC-20151790
          - DC-2015_1790-1.PDF
        - Deltares, 2008. Kust, klimaat, kansen. 170 ideeën voor de Nederlandse kust. Delft, DC-20152167
          - DC-2015_2167-1.PDF
        - KPMG Report A4 (2007 v2.1), DC-20151793
          - DC-2015_1793-1.PDF
        - Deltares en Planbureau voor de Leefomgeving, 2011. Deltascenario's, verkenning van mogelijke fysieke en sociaaleconomische ontwikkelingen in de 21e eeuw. Delft, DC-20151792
          - DC-2015_1792-1.PDF
        - Atelier Kustkwaliteit, 2011. Definitie zeespiegelstijging voor bepaling suppletiebehoefte; rekenmodel t.b.v. handhaven kustfundament, Delft, DC-20152165
          - DC-2015_2165-1.PDF
      - Deltaprogramma DP B9 Synthesedocument 2014 Deelprogramma Kust, DC-20151964
        - DC-2015_1964-1.PDF
  - Generiek deelprogramma Nieuwbouw en Herstructurering. Voorbereiding 2010-2014 adviezen en voorstellen deltabeslissing Ruimtelijke adaptatie, DC156
    - Synthesedocument Ruimtelijke adaptatie. Beschrijving van onderbouwing van de voorgestelde deltabeslissing Ruimtelijke Adaptatie opgesteld door deelprogramma Nieuwbouw en Herstructurering tbv Deltaprogramma 2015, DC339
      - Brondocumenten en literatuur bij synthesedocument deltabeslissing Ruimtelijke adapatatie, DC368
        - DPNH, Maatregelenmatrix. MWH iov DPNH, Den Haag 2012., DC-20151528
          - DC-2015_1528-1.PDF
        - Hertog, M. den, Klimaatadaptatie in Gelderse gemeenten. Het overwinnen van belemmeringen bij de integratie van klimaatadaptatie in het ruimtelijk beleid. Nijmegen, 2014., DC-20151524
          - DC-2015_1524-1.PDF
        - Döpp, S, 2011. Kennismontage Hitte en klimaat in de stad., DC-20151523
          - DC-2015_1523-1.PDF
        - DPNH, Knelpuntenanalyse Nieuwbouw en Herstructurering, versie 11-10-10. Den Haag, 2011., DC-20151526
          - DC-2015_1526-1.PDF
        - Buuren, A. van & Warner, J., 2010. Klimaatverandering en waterveiligheid. Beleid en Maatschappij, DC-20151525
          - DC-2015_1525-1.PDF
        - Deltaprogramma. Handreiking Veiligheid Buitendijks november 2012, DC-20151520
          - DC-2015_1520-1.PDF
        - DPNH, Beleidsinstrumentarium Meerlaagsveiligheid. Project instrumentatie en borging. Den Haag, 2013., DC-20151486
          - DC-2015_1486-1.PDF
        - RHDHV, Analyse waterrobuuste inrichting voor nieuwbouw en vitale & kwetsbare functies. RHDHV iov DPNH, 2012., DC-20151482
          - DC-2015_1482-1.PDF
        - Berg, M. M. van den, 2013. Policy making on an uncertain climate. Adaptation to climate change by local governments., DC-20152098
          - DC-2015_2098-1.PDF
        - Deltacommissaris, Werk aan de Delta; op weg naar een Deltaplan Waterveiligheid. Den Haag, 2012, DC-20152099
          - DC-2015_2099-1.PDF
        - Aardema, J., Doorwerking van klimaatadaptatie in ruimtelijke plannen. Een monitoring van de gemeentelijke praktijk. VROM-Inspectie, 2010, DC-20152097
          - DC-2015_2097-1.PDF
        - BVR, Ambitie Klimaatbestendige stad 2050. BVR iov DPNH, 2013, DC-20151481
          - DC-2015_1481-1.PDF
        - Nationale Veiligheid, Nationale Risicobeoordeling bevindingenrapportage 2008. Den Haag 2008, DC-20151538
          - DC-2015_1538-1.PDF
        - Buuren, A. van, 2013. Multilevel_governance_voor_meerlaagsveiligheid, DC-20151535
          - DC-2015_1535-1.PDF
        - IENM BSK-2014 46506 Memo CROW behoefteonderzoek KBS, DC-20152229
          - DC-2015_2229-1.DOC
        - OECD studies on water, Water governance in the Netherlands: fit for the future? 2014., DC-20151534
          - DC-2015_1534-1.PDF
        - KNMI, Klimaat in de 21e eeuw, vier scenario’s voor Nederland. Nijkerk, 2006., DC-20152109
          - DC-2015_2109-1.PDF
        - Ministerie van VROM, Nationale Adaptatiestrategie. Brief ministers en staatssecretaris met de beleidsnotitie. Kamerstukken II 2007–2008, 31 269, nr. 1, DC-20151537
          - DC-2015_1537-1.PDF
        - Hoogvliet, M. et al., Naar een bestendige stedelijke waterbalans. Deltares iov DPNH, 2013, DC-20152106
          - DC-2015_2106-1.PDF
        - Hoogvliet, M. et al., Schades door watertekorten en –overschotten in stedelijk gebied. Deltares iov DPNH, 2012, DC-20152107
          - DC-2015_2107-1.PDF
        - Ministerie van Verkeer en Waterstaat, ministerie van Volkshuisvesting Ruimtelijke ordening en Milieubeheer; ministerie van landbouw natuur en Voedselkwaliteit, Nationaal Waterplan 2009-2015. Den Haag 2009, DC-20151536
          - DC-2015_1536-1.PDF
        - Driessen, P.P.J., et al., Op weg naar een klimaatbestendig Nederland – de institutionele context, een inleidend essay. Deel A in: Schueler, B.J. e.a., Beleids- en rechtswetenschappelijke aspecten van klimaatadaptatie, 2011., DC-20152104
          - DC-2015_2104-1.PDF
        - Elshof, A., DPNH Basisdocument Buitendijks. Elshof Advies iov DPNH, DC-20152105
          - DC-2015_2105-1.PDF
        - Buuren, A. van & Ellen, G.J. De governance van slimme combinaties final 140226132802. EUR/Deltares iov DPNH, 2014, DC-20151497
          - DC-2015_1497-1.PDF
        - Gersonius, B., The resilience approach to climate adaptation applied for flood risk. Leiden 2012, DC-20152102
          - DC-2015_2102-1.PDF
        - DPNH, Manifest klimaatbestendige stad. Nù bouwen aan de stad van de toekomst! Coalities klimaatbestendige stad iov DPNH, 2013., DC-20152103
          - DC-2015_2103-1.PDF
        - Ligtvoet, W. et al, Een delta in beweging. Bouwstenen voor een klimaatbestendige inrichting van Nederland. PBL, Den Haag 2011, p. 10., DC-20151499
          - DC-2015_1499-1.PDF
        - climate proof cities voortgangsrapportage 2013, DC-20151494
          - DC-2015_1494-1.PDF
        - Deltacommissie, Samen werken met water. Een land dat leeft, bouwt aan zijn toekomst, 2008., DC-20152100
          - DC-2015_2100-1.PDF
        - Rovers, V., Bosch, P., Albers, R. (Eds.), Eindrapport Climate Proof Cities 2010-2014, Utrecht 2014, DC-20151493
          - DC-2015_1493-1.PDF
        - Egmond, H.C.M. van, Mogelijke rol van het Bouwbesluit 2003 als sturingsinstrument, rapportage iov DPNH, Den Haag 2011., DC-20152101
          - DC-2015_2101-1.PDF
        - Hajer, M., De energieke samenleving. Den Haag, 2011., DC-20151496
          - DC-2015_1496-1.PDF
        - Ark, R. van der, en Baltissen, J., Inventarisatie strategieën thema’s deelprogramma N&H. Agendering en uitwerking in provinciale, gemeentelijke en waterbeheerplannen. DHV iov DPNH, 2011, DC-20151506
          - DC-2015_1506-1.PDF
        - Pols, L. et al., Overstromingsrisico als ruimtelijke opgave. PBL, Rotterdam 2007, DC-20151549
          - DC-2015_1549-1.PDF
        - Eindrapport_quickscan_organisatie_waterbeleid_gemeenten_oktober_2011def, DC-20151508
          - DC-2015_1508-1.PDF
        - Ministerie van Infrastructuur en Milieu, ministerie van Economische Zaken Landbouw en Innovatie, Deltaprogramma 2013 Werk aan de delta. De weg naar deltabeslissingen. Den Haag 2012, DC-20151502
          - DC-2015_1502-1.PDF
        - Witteveen+Bos en Must, Waterbestendige Westpoort. Pilotstudie vitaal en kwetsbare functies in de haven van Amsterdam. W&B, MUST iov DPNH, Amsterdam 2013., DC-20151469
          - DC-2015_1469-1.PDF
        - Minister van Infrastructuur en Milieu, Beleidsreactie OECD rapport Nederlands Waterbeleid, Kamerstukken II 2013-2014, 289 66, nr. 27., DC-20151546
          - DC-2015_1546-1.PDF
        - Urhahn, Proeftuinen klimaatbestendige stad 2013. Eindrapport 3e tranche. Urhahn iov DPNH, 2013., DC-20152119
          - DC-2015_2119-1.PDF
        - Ministerie van infrastructuur en milieu. Deltaprogramma 2012 Werk aan de delta. Maatregelen van nu voorbereiding voor morgen., DC-20151501
          - DC-2015_1501-1.PDF
        - Staatssecretaris van Infrastructuur en Milieu, Klimaatagenda. Kamerstukken II 2013-2014, 32 813, nr. 70 kst-32813-70, DC-20152117
          - DC-2015_2117-1.PDF
        - Tiemersma, D., persoonlijke notities over sturing op klimaatbestendigheid stedelijk gebied. Tiemersma iov DPNH, Den Haag 2011., DC-20152118
          - DC-2015_2118-1.PDF
        - Rijswick, M. van, Salet, W., Een klein strategisch kompas voor duurzame beheersing van klimaatvraagstukken. In: Kennis voor Klimaat, Definitiestudie Afwegingskader ruime en klimaat, deelproject 1. Kennis voor Klimaat, 2009, paragraaf 2, DC-20152115
          - DC-2015_2115-1.PDF
        - Omgevingsanalyse Sturing Nieuwbouw en Herstructurering Eindrapport. Den Haag, 2011., DC-20151541
          - DC-2015_1541-1.PDF
        - Royal Haskoning, Nieuwe Ruimte Deel 3 strategiereeks; Veranderprincipes, DC-20152116
          - DC-2015_2116-1.PDF
        - Ministerie van Infrastructuur en Milieu, ministerie van Economische Zaken, Deltaprogramma 2014 Werk aan de delta. Kansrijke oplossingen voor opgaven en ambities. Den Haag 2013, DC-20151500
          - DC-2015_1500-1.PDF
        - Nationaal Bestuursakkoord Water, getekend door Rijk, Interprovinciaal Overleg, Unie van Waterschappen en Vereniging van Nederlandse Gemeenten, Den Haag 2003., DC-20152113
          - DC-2015_2113-1.PDF
        - Pötz, H., Samenvattend verslag proeftuinen eerste tranche. Eemsdelta, Dordrecht, Scheveningen-Haven, Nijmegen, Vianen (Hoef en Haag). Atelier GROENBLAUW iov DPNH, 2013., DC-20152114
          - DC-2015_2114-1.PDF
        - DPNH De oogst van de proeftuinen. Ontwerpen aan meerlaagsveiligheid en een klimaatbestendige stad in de praktijk. Den Haag 2013, DC-20151543
          - DC-2015_1543-1.PDF
        - Ministerie van VROM, Nationale Adaptatiestrategie. Verslag algemeen overleg gehouden op 21 november 2007. Kamerstukken II 2007–2008, 31 269, nr. 4., DC-20152111
          - DC-2015_2111-1.PDF
        - Nationaal Bestuursakkoord Water actueel, getekend door Rijk, Interprovinciaal Overleg, Unie van Waterschappen en Vereniging van Nederlandse Gemeenten, Den Haag 2008., DC-20152112
          - DC-2015_2112-1.PDF
        - IENM BSK-2014 17560 Eindrapport doelmatigheid in het stedelijk waterbeh..., DC-20152230
          - DC-2015_2230-1.DOCX